臺灣臺中地方法院民事判決
                                   110年度中簡字第2540號
原      告  劉力銘
被      告  吳端晏

上列當事人間請求返還借款事件，本院於民國110年11月1日言詞
辯論終結，判決如下：
    主  文
被告應給付原告新臺幣135,000元，及自民國110年5月23日起至
清償日止，按週年利率百分之5計算之利息。
訴訟費用新臺幣1,440元由被告負擔。
本判決得假執行。但被告如以新臺幣135,000元為原告預供擔保
，得免為假執行。
    事實及理由
壹、程序方面：
    按訴狀送達後，原告不得將原訴變更或追加他訴，但擴張或
    減縮應受判決事項之聲明者，不在此限，民事訴訟法第255
    條第1項第3款定有明文。本件原告起訴時原聲明：被告應給
    付原告新臺幣（下同）135,000元，及自民國110年1月5日起
    至清償日止，按週年利率百分之5計算之利息等語【見本院1
    10年度司促字第12449號卷（下稱司促卷）第5頁】。嗣於本
    院110年11月1日言詞辯論期日，更正遲延利息自支付命令送
    達被告翌日起算等語（見本院卷第46頁），核屬減縮應受判
    決事項之聲明，與前開規定相符，應予准許。
貳、實體方面： 　　
一、原告主張：被告前向原告陸續借款共計135,000元（下稱系
    爭借款），原告並先後於109年5月7日匯款5萬元、35,000元
    ；於同年10月24日匯款5萬元，以為借款之交付，嗣屢經催
    討，被告仍不償還，爰依消費借貸之法律關係，提起本件訴
    訟等語。並聲明：如主文第1項所示。
二、被告則以：被告確實有向原告借貸共計135,000元，惟已於1
    09年11月19日提領15萬元後，於當週週末在原告住所以現金
    全數償還，已無積欠原告任何借款款項等語。並聲明：㈠原
    告之訴駁回。㈡如受不利判決，願供擔保請准宣告免為假執
    行。
三、得心證之理由：
  ㈠原告主張被告曾向其借款共計135,000元等情，業據提出LINE
    訊息、轉帳紀錄截圖為證（見司促卷第9至17頁），且為被
    告所不爭執，自堪信原告上開主張為真實。
  ㈡又原告主張被告迄未清償系爭借款，然為被告所否認，並以
    前詞置辯。經查：
  ⒈按當事人主張有利於己之事實者，就其事實有舉證之責任，
    民事訴訟法第277條前段定有明文；次按請求履行債務之訴
    ，原告就其所主張債權發生原因之事實，固有舉證之責任，
    若被告自認此項事實而主張該債權已因清償而消滅，則清償
    之事實，應由被告負舉證之責任，此觀民事訴訟法第277條
    之規定自明。
　⒉查兩造前有135,000元之消費借貸債權債務關係存在，已如前
    述，而被告既抗辯系爭借款債務業因清償而消滅，然為原告
    所否認，則依上開規定，被告就系爭借款債務因清償而消滅
    之事實，自應負舉證責任。　
　⒊被告固提出其設於台新國際商業銀行屏東分行之綜合活期儲
    蓄存款存摺封面及內頁為證（見本院卷第49頁），然由該存
    摺內頁所示交易紀錄僅得證明被告有於109年11月19日提領
    現金15萬元之事實，尚無從以之證明或推論被告已將該款項
    交付原告以清償系爭借款債務。此外，被告就系爭借款業已
    清償乙節，並未再能舉證以實其說，被告上開所辯，自非可
    採。
  ㈢按稱消費借貸者，謂當事人一方移轉金錢或其他代替物之所
    有權於他方，而約定他方以種類、品質、數量相同之物返還
    之契約。借用人應於約定期限內，返還與借用物種類、品質
    、數量相同之物，未定返還期限者，借用人得隨時返還，貸
    與人亦得定1個月以上之相當期限，催告返還。民法第474條
    第1項、第478條分別定有明文。又按給付無確定期限者，債
    務人於債權人得請求給付時，經其催告而未為給付，自受催
    告時起，負遲延責任。其經債權人起訴而送達訴狀，或依督
    促程序送達支付命令，或為其他相類之行為者，與催告有同
    一之效力。遲延之債務，以支付金錢為標的者，債權人得請
    求依法定利率計算之遲延利息。應付利息之債務，其利率未
    經約定，亦無法律可據者，週年利率為百分之5，民法第229
    條第2項、第233條第1項、第203條亦有明定。查兩造就系爭
    借款債務，並未約定返還期限乙節，業經原告於本院110年1
    1月1日言詞辯論時陳明在卷（見本院卷第46頁)，且為被告
    所不爭執，堪以認定。又原告前曾於110年1月5日、同年1月
    18日、同年2月16日以LINE通訊軟體傳送訊息請被告清償系
    爭借款，而該等訊息所顯示之狀態均為「已讀」等情，有原
    告提出被告所不爭執之LINE訊息截圖在卷可參（見司促卷第
    19、21頁），惟未獲被告理會，原告乃於110年4月26日具狀
    向本院聲請核發支付命令，而支付命令已於同年5月12日寄
    存在臺中市政府警察局霧峰分局霧峰派出所，有送達證書附
    卷可查（見司促卷第71頁），依法於同年5月22日發生送達
    之效力，是原告顯已定1個月以上之相當期限催告被告返還
    系爭借款。則原告主張被告應自支付命令送達翌日即110年5
    月23日起加給法定遲延利息，於法有據。
四、從而，原告依消費借貸之法律關係，請求被告給付135,000
    元，及自110年5月23日起至清償日止，按週年利率百分之5
    計算之利息，為有理由，應予准許。
五、本件事證已臻明確，兩造其餘攻擊防禦方法，核與判決結果
    不生影響，爰不逐一論述。 　　
六、本件係依民事訴訟法第427條第1項訴訟適用簡易程序所為被
    告敗訴之判決，依同法第389條第1項第3款之規定，自應依
    職權宣告假執行。又被告陳明願供擔保，請准宣告免為假執
    行，經核亦無不合，爰酌定相當之金額准許之。
七、本件訴訟費用額確定為1,440元，由敗訴之被告負擔。
八、結論：本件原告之訴為有理由，判決如主文。
中　　華　　民　　國　　110 　年　　11　　月　　15　　日
                  臺灣臺中地方法院臺中簡易庭
                                  法  官  郭妙俐
以上為正本，係照原本作成。
如不服本判決，應於送達後20日內，向本院提出上訴狀並表明上
訴理由，如於本判決宣示後送達前提起上訴者，應於判決送達後
20日內補提上訴理由書（須附繕本）。如委任律師提起上訴者，
應一併繳納上訴審裁判費。
中　　華　　民　　國　　110 　年　　11　　月　　15　　日
                                  書記官  林素真